臺灣臺北地方法院民事裁定            100年度監宣字第255號
聲  請  人  陳國裕
相  對  人  陳桂枝
上列聲請人聲請監護宣告事件，本院裁定如下：
    主    文
宣告陳桂枝（女、民國○○年○月○日生、身分證統一編號：Ｚ00000
0000號）為受監護宣告之人。
選定陳國裕（男、民國○○年○月○○日生、身分證統一號碼：Ｚ0000
00000號）為受監護宣告之人陳桂枝之監護人。
指定陳載飛（男、民國○○年○月○○日生、身分證統一號碼：Ｚ0000
00000號）為會同開具財產清冊之人。
聲請費用新臺幣壹仟元由受監護宣告之人陳桂枝負擔。
    理    由
一、按對於因精神障礙或其他心智缺陷，致不能為意思表示或受
    意思表示，或不能辨識其意思表示之效果者，法院得因本人
    、配偶、四親等內之親屬、最近一年有同居事實之其他親屬
    、檢察官、主管機關或社會福利機構之聲請，為監護之宣告
    。法院為監護之宣告時，應依職權就配偶、四親等內之親屬
    、最近一年有同居事實之其他親屬、主管機關、社會福利機
     構或其他適當之人選定一人或數人為監護人，並同時指定
    會同開具財產清冊之人。法院選定監護人時，應依受監護宣
    告之人之最佳利益，優先考量受監護宣告之人之意見，審酌
    一切情狀，並注意下列事項：受監護宣告之人之身心狀態與
    生活及財產狀況、受監護宣告之人與其配偶、子女或其他共
    同生活之人間之情感狀況、監護人之職業、經歷、意見及其
    與受監護宣告之人之利害關係。民法第14條第1項、第1111
    條第1項、第1111條之1分別定有明文。
二、聲請意旨略以：聲請人為相對人之弟弟，相對人因顱內動脈
    瘤破裂併蜘蛛網膜下腔出血，必須依賴他人提供生活照料，
    無能力處理自己之事務，為此依法聲請宣告相對人為受監護
    宣告之人，並選定聲請人為監護人，指定陳載飛為會同開具
    財產清冊之人等語。
三、聲請人主張之事實，業據其提出戶籍謄本、診斷證明書為證
    ；又本院於鑑定人面前訊問相對人，相對人對於叫喚無反應
    ，有訊問筆錄足參；其經鑑定結果為：陳員已呈嚴重型腦病
    變狀態，對外界事物之知覺、理會、判斷作用及自由決定意
    志之能力均已喪失，短期內無法恢復，其目前之精神狀態已
    達致不能為意思表示或受意思表示，或不能辨識其意思表示
    之程度等語，有卷附國防醫學院三軍總醫院之精神鑑定報告
    書可稽，堪認相對人已因其他心智缺陷，致不能為意思表示
    或受意思表示，符合受監護宣告之要件。
四、查聲請人為相對人之弟弟，有卷附戶籍謄本足參，且為主要
    之照顧者，已據聲請人陳明在卷，為受監護宣告之人之最佳
    利益，並參酌聲請人之意見，依前開規定，選定聲請人為相
    對人之監護人，父親陳載飛為會同開具財產清冊之人，以保
    障相對人之權益。又依民法第1113條準用第1099條規定，監
    護人對於受監護人之財產，應依規定會同開具財產清冊之人
    ，於2個月內開具財產清冊，並陳報法院，併予敘明。爰裁
    定如主文。
中    華    民    國    100   年    11    月    23    日
                  家事法庭法  官  吳素勤
以上正本係照原本作成。
如不服本裁定關於選定監護人及指定會同開具財產清冊之人等部
分，應於送達後10日內向本院提出抗告狀，並繳納抗告費新臺幣
壹仟元；其餘關於宣告監護之部分，不得抗告。
中    華    民    國    100   年    11    月    23    日
                          書記官  郭麗琴